# 求助 chenyiwei 老师，感激不尽！

提问人：qiupuzhen 时间：2019-03-28 18:23:14
老师，您好！
我公司处置一个控股 80% 子公司，交割日是 2019.1.31，基准日是2018.4.30，由于 18 年还是我们控制，故将整年报表纳入合并范围。
2019.1.31 处置后，编制月报表，在计算子公司净资产时，按基准日来看应该计算到 2018.4.30，也就是 2018 年只有 4 个月纳入合并范围。但2018 年末的合并未分配利润含子公司全年的未分配利润，这样就会导致 1月末未分配利润与上年末勾稽不上。
我看了之前您回复的一个帖子，好像是差额放到资本公积-资本溢价去？如果不那样做，按基准日也是 2018.1.31 可以吗，就是投资收益差的有点多。

回答人：chenyiwei
对被处置的子公司，应一直合并到处置日，所以处置损益是按照处置价款减去处置日（2019.1.31）该子公司的净资产中归属你公司的份额计算的（假设没有未实现逆流交易损益、商誉、其他综合收益等特殊情况）， 2018 年全年纳入合并报表范围，因此不会存在 “1 月末未分配利润与上年末勾稽不上” 的问题。关于处置子公司当年合并报表如何编制的帖子在本版面上很多，请自行搜索。